【裁判字號】    98,訴,1056
【裁判日期】    981123
【裁判案由】    違反毒品危害防制條例
【裁判全文】
臺灣屏東地方法院刑事判決              98年度訴字第1056號
公  訴  人  臺灣屏東地方法院檢察署檢察官
被      告  甲○○
                    （現在臺灣屏東監獄竹田分監執行中）
上列被告因違反毒品危害防制條例等案件，經檢察官提起公訴（
98年度毒偵字第748 號），被告於準備程序中就被訴事實為有罪
陳述，經本院告知簡式審判程序之旨，並聽取當事人意見後，本
院合議庭裁定由受命法官獨任依簡式審判程序審理，判決如下：
    主  文
甲○○施用第二級毒品，累犯，處有期徒刑陸月。又施用第一級
毒品，累犯，處有期徒刑拾月。應執行有期徒刑壹年貳月。
    事  實
一、甲○○前於民國94年間，因施用毒品案件，經法院裁定送觀
    察勒戒後，認無繼續施用毒品傾向，而於94年11月2 日執行
    完畢，並經臺灣屏東地方法院檢察署檢察官以94年度毒偵字
    第2526號為不起訴處分確定。又於95年間，因施用毒品案件
    ，經本院以95年度訴字第651 號判處有期徒刑1 年2 月，後
    減刑為有期徒刑7 月確定，並於97年3 月23日執行完畢。詎
    其仍不知悔改，明知海洛因、甲基安非他命業經公告列為毒
    品危害防制條例之第一級、第二級毒品，不得持有、施用，
    竟基於施用第二級毒品之犯意，於98年4 月3 日某時許，在
    不詳地點，以將甲基安非他命放入所有玻璃球內燒烤後吸食
    煙霧之方式，施用第二級毒品甲基安非他命1 次。另基於施
    用第一級毒品之犯意，於98年4 月3 日18時許，在屏東縣琉
    球鄉○○村○○路1 巷13號住處內，以將海洛因粉末摻水置
    入所有針筒後注射血管之方式，施用第一級毒品海洛因1 次
    。嗣於98年4 月6 日2 時30分許，甲○○因另涉他案遭到查
    獲，並為警發覺手臂上有注射針孔痕跡，後經其同意採集尿
    液送驗，結果呈現甲基安非他命及可待因、嗎啡陽性反應，
    始悉上情。
二、案經屏東縣政府警察局東港分局報告臺灣屏東地方法院檢察
    署檢察官偵查起訴。
    理  由
一、本件係依刑事訴訟法第273 條之1 第1 項行簡式審判程序，
    其證據調查依同法第273 條之2 所定原不受審判外陳述排除
    之限制；又被告對於卷內各項證據亦不爭執證據能力，復無
    事證顯示有何違法取得或類此瑕疵之情，故卷內所列各項證
    據，自均有證據能力，合先敘明。
二、上揭犯罪事實，業據被告於本院審理中坦承不諱（見本院98
    年11月9 日審判筆錄第4 頁），又其於查獲後為警採集之尿
    液送驗結果，亦呈甲基安非他命及可待因、嗎啡陽性反應，
    有臺灣檢驗科技股份有限公司濫用藥物尿液檢驗報告、被告
    之尿液送驗代號與姓名對照表等件為憑（見警卷第13-14 頁
    ），此外尚有員警製作之報告書、查獲施用毒品案件報告表
    所示偵辦情形在卷可參（見警卷第2 、15頁）。是認被告之
    自白與事實相符，堪予採信，從而本件罪證明確，被告犯行
    洵足認定，應依法論科。
三、查被告前因施用毒品案件，經法院裁定送觀察勒戒執行等情
    ，業如前述，並有前案紀錄表、刑案資料查註紀錄表各1 份
    可考，其於觀察勒戒執行完畢後，5 年內再犯本件施用毒品
    罪，應依毒品危害防制條例第23條第2 項予以追訴。按海洛
    因、甲基安非他命分別為毒品危害防制條例第2 條第2 項第
    1 款、第2 款所定第一級、第二級毒品。核被告所為，係犯
    毒品危害防制條例第10條第1 項之施用第一級毒品罪、同條
    第2 項之施用第二級毒品罪。被告持有毒品之低度行為均應
    被施用之高度行為所吸收，不另論罪。被告所犯上開2 罪間
    ，犯意個別、行為互殊，應分論併罰。被告曾受如事實欄所
    載判刑執行等情，有上開前案紀錄資料足稽，其於徒刑執行
    完畢後，5 年內故意再犯本件有期徒刑以上之各罪，為累犯
    ，均應依刑法第47條第1 項加重刑度。爰審酌被告已有搶奪
    前科經判刑執行，復因施用毒品受觀察勒戒、判處徒刑，有
    上開前案紀錄資料可參，然其未因屢受刑事程序而謹慎行止
    ，且自陷於毒癮之害甚烈，竟復犯下本案，併同有施用兩種
    毒品之情，原不宜寬貸，惟念及被告尚能坦然面對司法、供
    承己身罪行不諱，犯後態度非劣等一切情狀，各量處如主文
    所示之刑，並依法定應執行刑，以資懲儆。
四、本件被告所有供其施用第二級毒品使用之玻璃球，以及施用
    第一級毒品使用之注射針筒，皆未扣案，且查獲前已遭丟棄
    而不復存在乙節，業經被告於本院審理中供述明確（見本院
    98年11月9 日審判筆錄第4 頁），自均無宣告沒收之必要，
    併此敘明。
據上論斷，應依刑事訴訟法第273 條之1 第1 項、第299 條第1
項前段，毒品危害防制條例第10條第1 項、第2 項，刑法第11條
前段、第51條第5 款、第47條第1 項，判決如主文。
本案經檢察官曾士哲到庭執行職務
中    華    民    國    98    年    11    月    23    日
                  刑事第四庭    法  官  江振源
以上正本證明與原本無異
如不服本判決，應於判決送達後10日內向本院提出上訴書狀（應
附繕本），其未敘述上訴理由者，應於上訴期間屆滿後20日內補
提理由書狀於本院，上訴於臺灣高等法院高雄分院。
中    華    民    國    98    年    11    月    24    日
                                書記官  潘豐益
附錄本判決論罪科刑法條：
毒品危害防制條例第10條
施用第一級毒品者，處6月以上5年以下有期徒刑。
施用第二級毒品者，處3年以下有期徒刑。


司法院資訊處製作；財團法人民間司法改革基金會備份。
